【裁判字號】    98,訴,134
【裁判日期】    980123
【裁判案由】    毒品危害防制條例
【裁判全文】
臺灣臺北地方法院刑事判決               98年度訴字第134號
公  訴  人  臺灣臺北地方法院檢察署檢察官
被      告  甲○○
上列被告因違反毒品危害防制條例案件，經檢察官提起公訴（97
年度毒偵字第3799號），被告於準備程序進行中就被訴事實為有
罪之陳述，由本院合議庭裁定以簡式審判程序審理，判決如下：
    主  文
甲○○施用第一級毒品，累犯，處有期徒刑捌月。扣案之第一級
毒品海洛因驗餘淨重零點貳零伍捌公克沒收銷燬之，包裝上開海
洛因毒品之空袋貳個均沒收之。
    犯  罪  事  實
一、甲○○前於民國88年間因竊盜及施用毒品等案件，經臺灣板
    橋地方法院以88年度易字第3233號、第4759號各判處有期徒
    刑2年、4月，分別經臺灣高等法院以89年度上易字第2088號
    、1230號駁回上訴確定，並經臺灣高等法院以89年度聲字第
    970號裁定，將上開2罪定應執行刑為有期徒刑2年3月；復於
    89年間因偽造文書、違反電信法及先後2 次施用毒品案件，
    經臺灣板橋地方法院以89年度易字第3123號、89年度訴字第
    1516號、89年度易字第3712號、89年度訴字第2051號分別判
    處有期徒刑4 月、10月、6月、7月確定，嗣經同院以90年度
    聲字第2560號裁定，將上開4罪定應執行刑為有期徒刑2年，
    並與前開有期徒刑2年3月接續執行，於94年4月1日縮刑期滿
    執行完畢；又於94年間因妨害公務案件，經臺灣雲林地方法
    院以94年度虎簡字第232號判處有期徒刑3 月確定，於94年9
    月1 日易科罰金執行完畢。
二、甲○○於95年間因施用第一、二級毒品案件，經臺灣板橋地
    方法院裁定送觀察、勒戒後，認有繼續施用毒品之傾向，經
    同院裁定令入戒治處所施以強制戒治，嗣因戒治成效良好，
    認無繼續戒治之必要而於97年3月4日予以釋放出所，並由臺
    灣臺北地方法院檢察署檢察官於97年4 月10日以97年度戒毒
    偵字第204號為不起訴處分確定。詎仍不知悔改，且未戒除
    毒癮，基於施用第一級毒品海洛因之犯意，於97年11月21日
    ，在臺北縣中和市○○路公園，以將海洛因摻水置入注射針
    筒內再注射血管之方式，施用第一級毒品海洛因。嗣於97年
    11月24日13時50分許，在臺北市○○區○○路與泉州街口為
    警查獲，並扣得海洛因2 小包（合計毛重0.6070公克，合計
    淨重0.2070公克）。
三、案經臺北市政府警察局中正第二分局報請臺灣臺北地方法院
    檢察署檢察官偵查起訴。
    理  由
一、上開事實，業據被告甲○○於警詢、檢察官訊問時及本院審
    理中坦白承認，並有臺北市政府警察局偵辦毒品案件尿液檢
    體委驗單、台灣尖端先進生技醫藥股份有限公司濫用藥物檢
    驗報告在卷可稽，而所扣得之白色粉末2 包，經送驗結果，
    確含第一級毒品海洛因成分（合計毛重0.6070公克，合計淨
    重0.2070公克，取樣0.0012公克，餘重0.2058公克），此有
    交通部民用航空局航空醫務中心97年12月5日航藥鑑字第097
    6059號毒品鑑定書在卷可憑，堪認被告之自白與事實相符。
    又被告有如犯罪事實所載觀察、勒戒、強制戒治之執行紀錄
    等情，有臺灣高等法院被告前案紀錄表在卷可參。本件事證
    明確，被告於前開強制戒治執行完畢釋放後5 年內，再犯本
    件毒品危害防制條例第10條第1 項施用第一級毒品之犯行，
    可以認定。
二、查海洛因屬毒品危害防制條例第2條第2項第1 款所列之第一
    級毒品，故核被告所為，係犯毒品危害防制條例第10條第1
    項之施用第一級毒品罪。被告持有毒品進而施用，其持有之
    低度行為應為施用之高度行為所吸收，不另論罪。又被告有
    如犯罪事實欄所記載經執行有期徒刑完畢之犯罪前案紀錄，
    此有前開臺灣高等法院被告前案紀錄表在卷可按，其於受徒
    刑之執行完畢後，5 年以內故意再犯本案有期徒刑以上之罪
    ，為累犯，應依刑法第47條第1 項之規定，加重其刑。爰審
    酌被告前有麻藥、贓物、竊盜、違反電信法、偽造文書、妨
    害公務、毒品等刑事前案紀錄，素行不佳；且其前經多次刑
    罰處遇及毒品勒戒、戒治後，仍不知戒絕毒品，藉口因受人
    誘惑而再犯本件施用毒品之犯行，可見其對於毒品之依賴性
    甚高，自我把持、控制之能力亦顯不佳；惟被告犯罪後尚能
    坦承犯行，態度良好，以及其學歷為國中肄業等一切情狀，
    量處如主文所示之刑，以資警惕。
三、扣案之海洛因驗餘淨重0.2058公克，係第一級毒品，應依毒
    品危害防制條例第18條第1項前段之規定沒收銷燬之（鑑驗
    耗損之第一級毒品，因已滅失，毋庸再予宣告沒收銷燬）。
    至上開包裝海洛因之包裝袋2 個，係用於包裹毒品之外包裝
    ，以防毒品裸露、潮濕，便於攜帶施用，為供被告施用第一
    級毒品所用之物，且屬被告所有等情，業據被告供承在卷，
    爰均依刑法第38條第1項第2款規定沒收之。
四、據上論結，應依刑事訴訟法第273 條之1第1項、第299條第1
    項前段，毒品危害防制條例第10條第1項、第18條第1項前段
    ，刑法第11條前段、第47條第1 項、第38條第1項第2款，判
    決如主文。
本案經檢察官盧姿如到庭執行職務。
中    華    民    國    98    年    1     月    23    日
                  刑事第四庭    法  官  李明益
以上正本證明與原本無異。
如不服本判決應於收受送達後10日內向本院提出上訴書狀，並應
敘述具體理由；其未敘述上訴理由者，應於上訴期間屆滿後20日
內向本院補提理由書（圴須按他造當事人之人數附繕本）「切勿
逕送上級法院」。
                                書記官  劉穗筠
中    華    民    國    98    年    1     月    23    日
毒品危害防制條例第10條
施用第一級毒品者，處 6 月以上 5 年以下有期徒刑。
施用第二級毒品者，處 3 年以下有期徒刑。


司法院資訊處製作；財團法人民間司法改革基金會備份。
